臺灣高等法院臺中分院刑事判決　　　　94年度上訴字第1376號
上　訴　人
即　被　告　甲○○
指定辯護人　乙○○律師
上列上訴人因偽造有價證券等案件，不服臺灣臺中地方法院94年
度訴字第264號中華民國94年6月1日第一審判決（起訴案號：臺
灣臺中地方法院檢察署93年度偵字第19257號、93年度核退偵字
第359號），提起上訴，本院判決如下：
    主　  文
原判決撤銷。
甲○○連續意圖供行使之用，而偽造有價證券，處有期徒刑年
貳月。
偽造如附表一所示之本票、附表五所示偽造「丙○○」署名、附
表六所示之現金卡、金融卡、存摺均沒收。
    事　  實
一、甲○○係丙○○高中時期學長，雙方甚為熟稔，甲○○獲悉
    丙○○母親遭詐騙集團詐騙金錢，乃向其佯稱：伊有認識之
    律師可幫忙解決此事，惟需丙○○之身分證等資料云云，丙
    ○○乃將身分證、印章、服務證、派令、戶籍謄本、薪俸明
    細表、存摺等資料交付予甲○○後，其竟基於意圖為自己不
    法所有之詐欺及供行使之用而偽造有價證券、行使偽造私文
    書、以不正方法由自動付款設備取得他人現金等之概括犯意
    ，先後於：
  (一)於民國九十二年三月十五日，趁向丙○○借用其所有之車牌
    號碼Ｑ五－七一一九號之自用小客車並取得丙○○行車執照
    之際，即向位於臺中市不詳地址之益城當舖，佯稱其為車主
    丙○○，欲以該車質當，並冒丙○○之名，偽簽丙○○署名
    預立汽車買賣合約書以此方式偽造私文書，並簽發偽造如附
    表一編號１至３所示本票三紙之有價證券，並將偽造之前開
    汽車買賣合約書、本票三紙交付予該當舖之承辦人員為擔保
    以行使，使該承辦員誤認甲○○為丙○○本人，遂同意交付
    借款新臺幣（下同）二十六萬元予甲○○，足生損害於丙○
    ○及益城當舖。
  (二)於九十二年三月二十日，自行在中國信託商業銀行（下稱中
    信商銀）之現金卡申請書上，偽簽「丙○○」之署名及年籍
    等資料而偽造私文書，復持上開丙○○之身分證影本等證件
    ，持向中信商銀申請現金卡以行使，致中信商銀承辦人員陷
    於錯誤，誤認係丙○○本人所申請而核發現金卡一張，以此
    詐得現金卡一張，足以生損害於丙○○及中信商銀。甲○○
    取得前開現金卡後，即連續於附表二所示時間，至銀行自動
    櫃員機，持前開現金卡，於自動櫃員機輸入現金密碼後，以
    轉帳之方式提取金錢，以此不正方式由自動付款設備取得他
    人之現金。
  (三)於九十二年三月二十六日，自行在第一商業銀行（下稱第一
    銀行）之小額循環信用貸款約定書、增資卡循環信用貸款申
    請書上，同時偽簽「丙○○」之署名及年籍等資料而偽造私
    文書，復持上開丙○○之身分證影本等證件，持向第一銀行
    申請現金卡以行使，致第一銀行承辦人員陷於錯誤，誤認係
    丙○○本人所申請而核發現金卡一張，以此詐得現金卡一張
    ，足以生損害於丙○○及第一銀行。甲○○取得前開現金卡
    後，即連續於附表三所示時間，至銀行自動櫃員機，持前開
    現金卡，於自動櫃員機輸入現金密碼後提領現金，以此不正
    方式由自動付款設備取得他人之現金。
  (四)於九十二年三月二十七日，自行在台新商業銀行（下稱台新
    銀行）之予備金申請書上，偽簽「丙○○」之署名及年籍等
    資料而偽造私文書，復持上開丙○○之身分證影本等證件，
    持向台新銀行申請予備金現金卡以行使，致台新銀行承辦人
    員陷於錯誤，誤認係丙○○本人所申請而核發現金卡一張，
    並由甲○○於該行之金融卡及密碼單領用證明單上偽造「丙
    ○○」署名，以此方式偽造文書，並交付予該行之承辦員以
    行使，以此詐得現金卡一張，足以生損害於丙○○及台新銀
    行。甲○○取得前開現金卡後，即連續於附表四所示時間，
    至銀行自動櫃員機，持前開現金卡，於自動櫃員機輸入現金
    密碼後提領現金，以此不正方式由自動付款設備取得他人之
    現金。
  (五)於九十二年三月二十八日，自行在中華商業銀行（下稱中華
    銀行）之存款總約定書、印鑑卡、借據約定書上，偽簽「丙
    ○○」之署名及盜蓋丙○○印章並填載年籍等資料而偽造私
    文書，復簽發偽造發票人為丙○○、發票日為九十二年三月
    二十七日、金額八十萬元本票乙紙（即附表一編號４所示本
    票）而偽造有價證券，再持向中華銀行申請帳戶存摺並貸款
    八十萬元，另授權該行不知情之承辦人員以丙○○之名義，
    於取款憑條上填載三千三百元並盜蓋丙○○之印章以支付核
    撥貸款之手續費，致中華商業銀行承辦人員陷於錯誤，誤為
    係丙○○本人所申請，核發帳號000000000000
    00號帳戶存摺及金融卡一張，並核撥八十萬元之借款至前
    開帳戶。嗣甲○○即分別於九十二年三月二十八日至中華銀
    行臺中分行，以在取款憑條上偽造丙○○署名並盜蓋丙○○
    之印章之方式，而偽造私文書，並交付予該分行之承辦人員
    以行使之方式，或以前開帳戶金融卡，於自動櫃員機提領現
    金之方式，將贓款提領一空，足以生損害於丙○○及中華銀
    行。
  (六)於九十二年五月十五日，欲再詐取四十五萬元，遂至位於臺
    中市○○路之忠訓國際股份有限公司（下稱忠訓公司）洽商
    代辦貸款事項，自行於忠訓公司專任委託貸款契約書上偽簽
    「丙○○」之署名、並填載忠訓公司客戶資料卡，以此方式
    偽造私文書，並持以向忠訓公司之承辦員以行使，委託該公
    司代其向復華商業銀行（下稱復華銀行）、臺東區中小企業
    銀行、台新銀行申請貸款四十五萬元，並授權該公司承辦人
    員於貸款文件上代為簽署「丙○○」之署名，而利用不知情
    之該公司承辦人員，接續於臺東區中小企業銀行授信申請書
    暨個人資料表、台新銀行信用貸款類產品申請書、復華銀行
    消費性貸款申請書填載「丙○○」之年籍等資料，並於臺東
    區中小企業銀行授信申請書暨個人資料表、台新銀行信用貸
    款類產品申請書偽簽「丙○○」之署名而偽造臺東區中小企
    業銀行授信申請書暨個人資料表、台新銀行信用貸款類產品
    申請書，（復華銀行消費性貸款申請書忠訓公司承辦人員疏
    未於申請人簽名欄內代簽「丙○○」署名），再同時向前開
    三家銀行申請貸款以行使偽造之臺東區中小企業銀行授信申
    請書暨個人資料表、台新商業銀行信用貸款類產品申請書，
    足以生損害於丙○○、前開三家銀行及忠訓公司。甲○○行
    使前開文件而對前開三家銀行為詐欺行為之著手，嗣因臺東
    區中小企業銀行、復華銀行初步審查通過但尚未經對保程序
    而未撥款，台新商業銀行則因前開銀行已核准，已達甲○○
    之預期，經忠訓公司人員告知甲○○後，由甲○○己意通知
    忠訓公司承辦人員向台新銀行取消申請，致均未詐欺得逞。
二、案經台新銀行訴由臺中縣警察局豐原分局報告臺灣臺中地方
    法院檢察署檢察官偵查起訴。
    理 　 由
一、右揭事實業據被告甲○○坦承不諱，核與證人即被害人丙○
    ○、證人即忠訓公司員工當時與被告接洽之承辦人員游淑屏
    ，於原審審理時證述情節相符（見原審卷第四十至四四頁，
    第七九至八四頁，第一五九至一六一頁），復有台新銀行Yo
    ube予備金申請資料一份（見九十三年度發查字第八四六號
    卷第四頁、第五頁）、證人丙○○致台新銀行聲明書一張、
    存證信函三張（見九十三年度發查字第八四六號卷第六頁至
    第九頁）、證人丙○○報案三聯單一張（見九十三年度發查
    字第八四六號卷第十頁）、台新銀行Yoube予備金歷史交易
    查詢單一張（見九十三年度他字第一一八二號卷第十八頁）
    、現金卡隨意金交易紀錄查詢單一張（見九十三年度他字第
    一一八二號卷第十九頁）、台新銀行Yoube予備金之金融卡
    及密碼單領用證明一紙（見九十三年度他字第一一八二號卷
    第二十頁）、證人丙○○照會紀錄表一張（見九十三年度他
    字第一一八二號卷第二十一頁）、中華銀行南投分行覆臺灣
    臺中地方法院檢察署函及函附戶名為證人丙○○之開戶及借
    款資料（見九十三年度他字第一一八二號卷第三十一頁至第
    三十七頁）、第一銀行中港分行覆臺灣臺中地方法院檢察署
    函及函附證人丙○○名義申辦現金卡之基本資料及借貸明細
    表（見九十三年度他字第一一八二號卷第三十九頁至第四十
    五頁）、第一銀行中港分行覆臺中縣警察局豐原分局函及其
    檢附之證人丙○○名義申辦現金卡之基本資料（見九十三年
    度核退偵字第三五九號卷第七頁至第十頁）、本票三張（見
    九十三年度核退偵字第三五九號卷第二十頁）、證人丙○○
    之汽車行照、汽車買賣契約書各一張（見九十三年度核退偵
    字第三五九號卷第二十一、第二十二頁）、中華銀行南投分
    行九十四年五月五日（94）中投字第九四○八六號函所檢附
    之00000000000000號帳戶之往來明細一份（
    見原審卷第一三二之一至一四○頁）、中華銀行南投分行九
    十四年五月十一日（94）中投字第九四○八七號函所檢附之
    三千三百元之取款憑條一紙（見原審卷第一四四頁、第一四
    五頁）、中華銀行三十萬元之取款憑條一紙（見原審卷第一
    四八頁）、臺東區中小企業銀行函及其檢附之借款申請書一
    份（見原審卷第五十八頁、第五十九頁）、中信商銀函及其
    檢附之現金卡帳戶交易明細二紙（見原審卷第六十一頁至第
    六十六頁）、忠訓公司專任委託貸款契約書、客戶資料卡、
    受理客戶貸款申請洽談紀錄表各一份（見原審卷第九十三頁
    至第九十六頁）等在卷稽，足認被告自白與事實相符，堪可
    採信。是以，本件事證明確，被告犯行堪可認定。
二、核被告就事實欄編號 (一)所為，係犯刑法第二百零一條第
    一項之意圖供行使之用而偽造有價證券罪（偽簽「丙○○」
    署名，簽發如附表一編號１至３號所示本票三紙部分）、刑
    法第二百十六條、第二百十條之行使偽造私文書罪（在汽車
    買賣合約書上偽簽「丙○○」署名及填載相關資料後持以行
    使部分）、刑法第三百三十九條第一項之詐欺取財罪（詐取
    二十六萬元部分）；編號 (二)所為，係犯刑法第二百十六
    條、第二百十條之行使偽造私文書罪（在現金卡申請書上偽
    簽「丙○○」署名並填載相關資料後持以行使部分）、刑法
    第三百三十九條第一項之詐欺取財罪（詐取現金卡一張部分
    ）、刑法第三百三十九條之二第一項以不正方法由自動付款
    設備取得他人之物罪（於自動櫃員機以現金卡轉帳提領款項
    部分）；編號 (三)所為，係犯刑法第二百十六條、第二百
    十條之行使偽造私文書罪（在現金卡申請書上偽簽「丙○○
    」署名並填載相關資料後持以行使部分）、刑法第三百三十
    九條第一項之詐欺取財罪（詐取現金卡一張部分）、刑法第
    三百三十九條之二第一項以不正方法由自動付款設備取得他
    人之物罪（於自動櫃員機以現金卡提領款項部分）；編號 (
    四)所為，係犯刑法第二百十六條、第二百十條之行使偽造
    私文書罪（在現金卡申請書上偽簽「丙○○」署名並填載相
    關資料及於金融卡及密碼領用證明單上偽簽「丙○○」署名
    後持以行使部分）、刑法第三百三十九條第一項之詐欺取財
    罪（詐取現金卡一張部分）、刑法第三百三十九條之二第一
    項以不正方法由自動付款設備取得他人之物罪（於自動櫃員
    機以現金卡提領款項部分）；編號 (五)所為，係犯刑法第
    二百零一條第一項之意圖供行使之用而偽造有價證券罪（偽
    簽「丙○○」署名，簽發如附表一編號４所示之八十萬元本
    票一紙部分）、刑法第二百十六條、第二百十條之行使偽造
    私文書罪（於存款總約定書、印鑑卡、借據、三千三百元之
    取款憑條、三十萬元之取款憑條上，偽簽「丙○○」之署名
    或盜蓋印章以偽造私文書後持以行使部分）、刑法第三百三
    十九條第一項之詐欺取財罪（詐取八十萬元、存摺、金融卡
    部分；被告於中華銀行核撥貸款金額至其詐得而持有管領之
    前開丙○○名義之帳戶內時，詐欺即已既遂，其再以丙○○
    名義臨櫃提款，或以金融卡於自動櫃員機提款，應為處分贓
    物之不罰後行為，而不再論以詐欺取財罪、以不正方法由自
    動付款設備取得他人之物罪）；編號 (六)所為，係犯刑法
    第二百十六條、第二百十條之行使偽造私文書罪（於忠訓公
    司專任委託貸款契約書，偽簽「丙○○」之署名並填載相關
    資料以行使及利用不知情之忠訓公司代甲○○於臺東區中小
    企業銀行借款申請書、台新銀行借款申請書偽簽「丙○○」
    之署名並填載年籍等資料而偽造私文書後持以行使部分）、
    刑法第三百三十九條第三項、第一項之詐欺取財未遂罪（利
    用不知情之忠訓公司員工代為向臺東區中小企業銀行、復華
    銀行申請貸款而著手於詐欺犯行，惟因尚未撥款而未遂）、
    刑法第三百三十九條第三項、第一項之詐欺取財中止未遂罪
    （利用不知情之忠訓公司員工代為向台新銀行申請貸款而著
    手於詐欺犯行，惟因前開臺東區中小企業銀行、復華銀行已
    核准，而因己意通知忠訓公司中止台新銀行之貸款案而未遂
    ）。又被告在汽車買賣合約書、現金卡申請書（中信商銀、
    第一商業銀行、台新銀行）、專任委託貸款契約書、臺東區
    中小企業銀行借款申請書、台新商業銀行借款申請書分別偽
    簽「丙○○」署名及於存款總約定書、印鑑卡、借據約定書
    、取款憑條上偽簽「丙○○」署名或盜用「丙○○」印章之
    行為（盜用印章持以蓋用，當然產生該印章之印文，只成立
    盜用印章罪，不再論以盜用印文罪，亦非盜用印章行為為盜
    用印文行為所吸收〔最高法院八十六年度臺上字第三二九五
    號判例意旨參照〕，是被告盜用證人丙○○之印章，蓋印於
    存款總約定書、印鑑卡、借據約定書、二紙取款憑條上，應
    僅論以盜用印章之行為），係偽造私文書之部分行為，而偽
    造私文書後持以行使，偽造之低度行為為行使之高度行為所
    吸收，均不另論罪。被告偽造有價證券後，進而行使，該行
    使之低度行為應為偽造有價證券之高度行為吸收，不另論罪
    。又按同時偽造同一被害人之多件同類文書或同一被害人之
    多張支票時，其被害法益仍僅一個，不能以其偽造之文書件
    數或支票張數，計算其法益，此與同時偽造不同被害人之文
    書或支票時，因有侵害數個人法益，係一行為觸犯數罪名者
    迴異，最高法院七十三年臺上字第三六二九號判例意旨可資
    參照，故被告同時偽造證人丙○○一人之三張本票（即附表
    一編號１至３所示之本票），依上開判例意旨，為單純一罪
    。被告利用不知情之忠訓公司員工同時在臺東區中小企業銀
    行借款申請書、台新銀行借款申請書簽署「丙○○」署名，
    以偽造私文書，其時間緊密，侵害同一法益，依一般社會觀
    念，在刑法評價上，應視為數次之接續實施，為包括一罪之
    接續犯。又被告利用不知情之忠訓公司員工在臺東區中小企
    業銀行借款申請書、台新銀行借款申請書簽署「丙○○」署
    名，以偽造私文書並進而行使，並向臺東區中小企業銀行、
    復華銀行、台新銀行申請貸款而詐欺未遂之犯行，及利用不
    知情之中華銀行之員工於取款憑條上盜蓋丙○○之印章，而
    偽造私文書，並交付該承辦員以支付貸款手續費之犯行，均
    應為間接正犯。被告為詐欺四十五萬元之目的，利用不知情
    之忠訓公司承辦人員同時向臺東區中小企業銀行、復華銀行
    、台新銀行申請貸款四十五萬元，係一行為觸犯詐欺取財未
    遂罪及詐欺取財中止未遂罪，為想像競合犯，依刑法第五十
    五條之規定，從較重之詐欺取財未遂罪處斷。被告先後多次
    偽造有價證券、行使偽造私文書、詐欺取財既遂（含一次詐
    欺取財未遂）、以不正方法由自動付款設備取得他人之物犯
    行，時間緊接，犯罪構成要件相同，各顯係基於概括犯意為
    之，均應依連續犯之規定分別論以連續偽造有價證券、連續
    行使偽造私文書、連續詐欺取財既遂、連續以不正方法由自
    動付款設備取得他人之物罪，並各加重其刑。公訴人雖未就
    犯罪事實編號（二）、（六）所示之犯行提起公訴，然此部
    分與被告其餘經論罪科刑部分有連續犯之裁判上一罪關係，
    為起訴效力所及，本院自得併予以審理。被告所犯連續偽造
    有價證券罪、連續行使偽造私文書罪、連續詐欺取財罪、連
    續以不正方法由自動付款設備取得他人之物罪等罪間，有方
    法目的之牽連關係，應依刑法第五十五條規定，從較重之連
    續偽造有價證券罪處斷。至被告之指定辯護人為其辯護稱：
    請念及被告年輕無知，因不諳法律，誤罹刑章，請求依刑法
    第十六條但書之規定，按其情節減輕其刑等語，然衡諸被告
    至少受有高中之教育，其對於未經他人之同意，即冒用他人
    之名義簽發本票、簽立文件、貸款及質當他人之車輛等行為
    ，均屬犯罪行為，應受法律制裁，自難諉為不知，是被告之
    指定辯護人仍為其辯護稱：被告不諳此法律云云，難以採憑
    。
三、原審判決對被告論罪科刑，固非無見，惟查被告已於九十四
    年八月八日與被害人丙○○達成民事上和解，同意按月賠償
    被害人丙○○之損失乙節，業據被害人丙○○於本院審理時
    陳明在卷，並有其二人所簽立之和解書一份在卷足憑，原審
    判決未及審酌此情事，尚難稱妥適。而被告提起上訴，以原
    審量刑太重云云，雖無理由，惟原審判決既有前揭可議之處
    ，自應由本院將原審判決予以撤銷改判。爰審酌被告與被害
    人丙○○為多年好友，竟利用被害人丙○○之信任，而取得
    其個人資料，以遂行其犯罪行為，足見被告係有計劃預謀犯
    案，惡性非輕，且本案偽造有價證券之金額達一百零六萬元
    ，偽造文書之種類非在少數，行使偽造文書及詐欺取財之次
    數亦多，其犯罪對證人丙○○及社會交易秩序危害非輕，暨
    其事後坦承犯行，並被告已於九十四年八月八日與被害人丙
    ○○達成民事上和解，同意按月賠償其損失，然迄未與本件
    相關被害銀行達成和解或賠償其損失等一切情狀，量處如主
    文第二項所示之刑，以資儆懲。
四、附表一所示之偽造有價證券應依刑法第二百零五條之規定，
    不問屬於犯人與否均沒收之。附表五所示之文書已分別交付
    予當舖、忠訓公司及各該銀行，為其等所有，自不得依刑法
    第三十八條第一項第二款宣告沒收，惟其上偽簽之「丙○○
    」署名，應依刑法第二百十九條之規定不問屬於犯人與否均
    沒收之。又附表六所示之現金卡、存摺、金融卡均係屬被告
    所有，犯罪所得之物，復無證據足認其已滅失，爰依刑法第
    三十八條第一項第三款宣告沒收。至中華銀行存款總約定書
    、印鑑卡、借據約定書、取款憑條二紙上「丙○○」印文，
    係被告未經授權盜用他人之真正印章，非屬偽造之印文，自
    無庸依刑法第二百十九條規定宣告沒收（最高法院五十一年
    臺上字第一○五四號、四十八年臺上字第一一三號判例意旨
    參照）。另汽車買賣合約書上立合約人欄上賣主之「丙○○
    」署名一枚、中信商銀現金卡申請書上姓名欄內之「丙○○
    」署名一枚、第一銀行小額循環信用貸款約定書上立約人欄
    內（契約起頭處）之「丙○○」署名一枚、第一銀行增資卡
    循環信用貸款申請書上申請人姓名欄之「丙○○」署名一枚
    、台新銀行YouBe予備金現金卡信用貸款申請書上申請人姓
    名欄內之「丙○○」署名一枚、中華銀行借據約定書上立放
    款借據人處（契約起頭處）之「丙○○」署名一枚、忠訓公
    司專任委託貸款契約書上立委託契約書人處（契約起頭處）
    之「丙○○」署名一枚、忠訓公司客戶資料卡上客戶名稱處
    之「丙○○」署名、臺東區中小企業銀行授信申請書暨個人
    資料表上姓名欄之「丙○○」署名一枚、台新銀行信用貸款
    類產品申請書上申請人姓名欄內之「丙○○」署名一枚、復
    華銀行消費性貸款申請書上申請人資料之姓名欄之「丙○○
    」署名，分別僅在於識別為何人，雖未經授權填寫其姓名，
    尚非偽造署押（最高法院七十年臺上字第二四八○號判例意
    旨參照），自無庸依刑法第二百十九條之規定宣告沒收。
據上論斷，應依刑事訴訟法第三百六十九條第一項前段、第三百
六十四條、第二百九十九條第一項前段，刑法五十六條、第二百
零一條第一項、第二百十六條、第二百十條、第三百三十九條第
一項、第三百三十九條之二第一項、第五十五條、第二百零五條
、第二百十九條、第三十八條第一項第三款，罰金罰鍰提高標準
條例第一條前段，判決如主文。
本案經檢察官丁○○到庭執行職務
中　　華　　民　　國　　94　　年　　9 　　月　　29　　日
                刑事第七庭  審判長法　官　林　榮　龍
                                  法　官　林　宜　民
                                  法　官　許　秀　芬
上列正本證明與原本無異。
如不服本判決應於收受送達後十日內向本院提出上訴書狀，其未
敘述上訴之理由者並得於提起上訴後十日內向本院補提理由書（
均須按他造當事人之人數附繕本）。
                                  書記官　　瑞　芳
中　　華　　民　　國　　94　　年　　9 　　月　　29　　日
附錄論罪科刑法條
中華民國刑法第二百零一條
意圖供行使之用，而偽造、變造公債票、公司股票或其他有價證
券者，處三年以上十年以下有期徒刑，得併科三千元以下罰金。
行使偽造、變造之公債票、公司股票或其他有價證券，或意圖供
行使之用，而收集或交付於人者，處一年以上七年以下有期徒刑
，得併科三千元以下罰金。
中華民國刑法第二百一十六條
 (行使偽造變造或登載不實之文書罪)
行使第二百十條至第二百十五條之文書者，依偽造、變造文書或
登載不實事項或使登載不實事項之規定處斷。
中華民國刑法第二百一十條
 (偽造變造私文書罪)
偽造、變造私文書，足以生損害於公眾或他人者，處五年以下有
期徒刑。
中華民國刑法第三百三十九條
 (普通詐欺罪)
意圖為自己或第三人不法之所有，以詐術使人將本人或第三人之
物交付者，處五年以下有期徒刑、拘役或科或併科一千元以下罰
金。
以前項方法得財產上不法之利益或使第三人得之者，亦同。
前二項之未遂犯罰之。
中華民國刑法第三百三十九條之二
意圖為自己或第三人不法之所有，以不正方法由自動付款設備取
得他人之物者，處三年以下有期徒刑、拘役或一萬元以下罰金。
以前項方法得財產上不法之利益或使第三人得之者，亦同。
附表：
附表一：
┌──┬─────────┬───────┬─────────┬────┬────────────────┐
│編號│票號              │發票日期      │金額（新臺幣：元）│發票人  │發票地                          │
├──┼─────────┼───────┼─────────┼────┼────────────────┤
│ １ │ＴＨ0000000│92年４月日  │二十萬元          │丙○○  │南投縣名間鄉○○路四二六之三號  │
├──┼─────────┼───────┼─────────┼────┼────────────────┤
│ ２ │ＴＨ0000000│92年５月日  │五萬元            │丙○○  │南投縣名間鄉○○路四二六之三號  │
├──┼─────────┼───────┼─────────┼────┼────────────────┤
│ ３ │ＴＨ0000000│92年８月７日  │一萬元            │丙○○  │南投縣名間鄉○○路四二六之三號  │
├──┼─────────┼───────┼─────────┼────┼────────────────┤
│ ４ │無                │92年３月日  │八十萬元          │丙○○  │南投縣名間鄉○○路四二六之三號  │
└──┴─────────┴───────┴─────────┴────┴────────────────┘
附表二：
編號   日期         借款金額（新臺幣：元）
 １    92.03.20     49,532
 ２    92.03.24        407
 ３    92.04.14     14,107
 ４    92.04.22      2,107
 ５    92.05.02     30,214
 ６    92.05.05     10,107
 ７    92.05.06      8,107
 ８    92.05.12        707
 ９    92.05.22      4,107
 １０    92.05.29        807
     92.07.21        351
     92.07.21        394
     92.08.20        781
     92.09.22        793
附表三：
編號   日期         借款金額（新臺幣：元）
 １    92.03.26     20,000
 ２    92.03.27     30,000
 ３    92.04.22     10,000
 ４    92.04.22      1,100
 ５    92.05.22      5,000
 ６    92.05.26      1,500
附表四：
編號   日期         借款金額（新臺幣：元）
 １    92.03.27      5,000
 ２    92.03.27     20,000
 ３    92.03.27     20,000
 ４    92.03.27     20,000
 ５    92.04.03     20,000
 ６    92.04.14      5,000
附表五：
１、汽車買賣合約書上賣方欄內偽造之「丙○○」署名一枚。
２、中國信託商業銀行現金卡申請書上申請人親簽欄內偽造之「
    丙○○」署名一枚。
３、中國信託商業銀行現金卡申請書上立約親簽欄內偽造之「丙
    ○○」署名一枚。
４、第一商業銀行小額循環信用貸款約定書上立約人簽名欄內偽
    造之「丙○○」署名一枚。
５、第一商業銀行增資卡循環信用貸款申請書上申請人親簽欄偽
    造之「丙○○」署名一枚。
６、台新國際商業銀行YouBe予備金現金卡信用貸款申請書上申請
    人親簽欄內偽造之「丙○○」署名一枚。
７、台新國際商業銀行YouBe予備金金融卡及密碼單領用證明書上
    立書人暨領取人簽章欄內偽造之「丙○○」署名一枚。
８、中華商業銀行印鑑卡上存戶簽章欄之丙○○署名一枚。
９、中華商業銀行存款總約定書上申請人欄之丙○○署名一枚。
１０、中華商業銀行借據約定書上對保簽章欄及借款欄內偽造之「
    丙○○」署名各一枚。
、中華商業銀行，九十二年三月二十八日，金額三十萬元之存
    款憑條上存戶簽章欄內之丙○○署名一枚。
、臺東區中小企業銀行借款申請書上借款人簽章欄內偽造之「
    丙○○」署名一枚。
、台新國際商業銀行借款申請書上借款人簽章欄內偽造之「丙
    ○○」署名一枚。
、忠訓國際股份有限公司專任委託貸款契約書上委託人欄內之
    偽造「丙○○」署名一枚。
附表六：
１、中國信託商業銀行帳號000000000000號之現金
    卡一張。
２、第一商業銀行帳號00000000000號之現金卡一張
    。
３、台新商業銀行帳號0000000000000號之現金卡
    一張。
４、中華商業銀行南投分行帳號00000000000000
    號之存摺一本及金融卡一張。
                                                      Ｉ
